# 请教陈版，关于EPC项目完工百分比的问题

提问人：2859331056 时间：2018-05-21 15:03:45
公司从事设备生产销售，但公司部分项目以EPC模式进行，对于其中专用设备销售和安装采用自营，对于土建及其他通用设备采用分包方式。公司与建设方签订的合同中明确约定了专用设备、土建、其他设备分别对应的价款，且公司与分包方签订的合同价格和与建设方对应内容的价格完全一致。 对于公司某一项目而言，假设EPC合同总价 1000 万元，对应专用设备 400 万元，土建 230 万元，其他设备 370 万元。公司与分包方签订土建合同 230 万元，其他设备 370 万元。公司供应的专用设备预算成本为 200 万元。则EPC项目预算总成本为200+230+370=800万元，合同总价 1000 万元。 假设于 2017 年末，土建单位和其他设备供应商已全部完成其工作量，而公司的专用设备尚未投入，则年末已发生成本为230+370=600万元，对应确认收入为1000/800*600=750万元，形成利润 150 万元。
请教陈版： 1 、对于公司来说，公司在整个合同中赚取的利益实质上仅是专用设备销售产生，但在这种极端情况下，本年专用设备的销售尚未开展，反而已经确认了 150 万利润，对公司的业务不能真实反映。 2 、假设一种方案，将EPC合同中，各部分内容单独按照其自身的完工百分比确认，即年末土建完工百分比100%，其他设备100%，专用设备0%，同时确认收入和成本均为230+370万元。
以上问题该如何理解？

回答人：chenyiwei
EPC合同是一个整体，不应分拆为单个合同分别计算完工进度。 你说的“对于公司来说，公司在整个合同中赚取的利益实质上仅是专用设备销售产生，但在这种极端情况下，本年专用设备的销售尚未开展，反而已经确认了 150 万利润，对公司的业务不能真实反映”的问题，在目前的收入和建造合同下无法解决。日后转为执行 2017 版的新收入准则后，可以使用“调整投入法”计算完工进度，此时你说的问题就可以解决，即在本案例中，截至 2017 年末可确认的收入是 600 万，毛利为零。